【裁判字號】    95,秩抗,1
【裁判日期】    950313
【裁判案由】    違反社會秩序維護法
【裁判全文】
臺灣宜蘭地方法院刑事裁定               95年度秩抗字第1號
    抗  告  人  甲○○
上列抗告人因違反社會秩序維護法案件，不服本院羅東簡易庭於
中華民國九十五年一月十七日所為第一審裁定（九十五年度羅秩
字第二號）提起抗告，本院普通庭為第二審裁定如下：
    主  文
抗告駁回。
    事實及理由
一、本院普通庭認定之事實，引用本院羅東簡易庭第一審九十五
    年度羅秩字第二號裁定（詳如附件）。
二、抗告人即被移送人甲○○違反社會秩序維護法之事實，有下
    列事證可資證明屬實：
  (一)抗告人甲○○已於警詢自承：因保險理賠事宜無法與友聯產
    物保險公司達成合意，才自民國九十四年十二月二十一日起
    至同年月三十日十時十分許止，先後三、四次前往友聯產物
    公司設於宜蘭縣五結鄉○○路○段一八六號三樓之辦公室內
    擲灑冥紙等語綦詳。
  (二)證人即友聯產物保險公司總經理室特別助理駐宜蘭縣主管鬫
    興灝於警訊中之證詞。
三、抗告人違反社會秩序維護法第六十八條第二款之事實，甚屬
    明確，本院羅東簡易庭依據上開規定裁處抗告人即被移送人
    甲○○罰鍰新臺幣八千元，核無不當。
四、抗告意旨略以：抗告人甲○○之夫丁國慶於九十四年四月二
    十四日發生交通意外事故後，於同年五月十日即向友聯產物
    保險公司申請強制醫療給付，但該公司卻遲至同年六月十六
    日始理賠給付，嗣後其夫再向該公司申請殘廢給付時，竟遭
    該公司一再刁難，且事後不但不予理賠，更不告知不予理賠
    之理由，顯見該公司針對保險理賠之處理過程皆已違法；又
    因其夫丁國慶並未加入勞工保險，車禍之加害人亦不聞不問
    ，抗告人全家生活陷入困境，僅由里長代為申請清寒低收入
    戶補助度日，其因求助無門且一再遭受友聯產物保險公司理
    賠之刁難，才前往該公司抗議，俾以保障己身權益。其於抗
    議擲灑冥紙後，皆將冥紙清理乾淨，且表示欲將冥紙攜回，
    係該公司員工拒絕由其帶回冥紙始未果，其進行之抗議過程
    均甚理性等語。然查，抗告人甲○○自九十四年十二月二十
    一日起至同年月三十日十時十分許止，先後三、四次至友聯
    產物保險公司之辦公室內擲灑冥紙之事實，迭據抗告人於警
    詢及抗告意旨中自承屬實，核與證人闞興灝於警詢中指證情
    節相符，顯足認定抗告人即被移送人甲○○確有違反社會秩
    序維護法第六十八條第二款所指行為之各該事證均臻明確，
    原審裁定認定事實適用法律均無違反抑或不當之處，抗告人
    所提本件抗告，非屬得據為撤銷原裁定之事由，為無理由，
    應予駁回。至抗告人指稱友聯產物保險公司關於保險理賠事
    項之處理過程究否合法及有無不當，此乃其夫丁國慶與友聯
    產物保險公司間之民事糾葛，要非本院於本件所得審究之處
    ，附此敘明。
五、依社會秩序維護法第五十八條、第九十二條、刑事訴訟法第
    四百十二條，裁定如主文。
中    華    民    國    95    年    3     月    13    日
                  刑事第三庭  審判長法  官 黃永勝
                                    法  官 林楨森
                                    法  官 陳嘉年
以上正本證明與原本無異。
不得再抗告。
                                    書記官  林嘉萍
中    華    民    國    95    年    3     月    14    日


司法院資訊處製作；財團法人民間司法改革基金會備份。
